【裁判字號】    98,交上易,1620
【裁判日期】    981106
【裁判案由】    過失致死
【裁判全文】
臺灣高等法院臺中分院刑事判決      98年度交上易字第1620號
上  訴  人  臺灣臺中地方法院檢察署檢察官
被      告  甲○○
上列上訴人因被告過失致死案件，不服臺灣臺中地方法院98年度
交易字第480號中華民國98年9月8日第一審判決（起訴案號：臺
灣臺中地方法院檢察署98年度偵字第13408號、第13450號），提
起上訴，本院判決如下：
    主  文
上訴駁回。
    理  由
一、按依刑事訴訟法第三百五十條、第三百六十一條、第三百六
    十二條、第三百六十七條規定，不服地方法院之第一審判決
    而上訴者，須提出上訴書狀，並應敘述具體理由，為上訴必
    備之程式；其所提出之書狀未敘述上訴理由，或僅曾以言詞
    陳述上訴理由者，均應於上訴期間屆滿後二十日內補提理由
    書於第一審法院。第一審法院經形式審查，認逾期未補提上
    訴理由者，應定期間先命補正；逾期未補正者，為上訴不合
    法律上之程式，應以裁定駁回。倘已提出上訴理由，但所提
    非屬具體理由者，則由第二審法院以上訴不合法律上之程式
    ，判決駁回。而所謂具體理由，必係依據卷內既有訴訟資料
    或提出新事證，指摘或表明第一審判決有何採證認事、用法
    或量刑等足以影響判決本旨之不當或違法，而構成應予撤銷
    之具體事由，始克當之（例如：依憑證據法則具體指出所採
    證據何以不具證據能力，或依憑卷證資料，明確指出所為證
    據證明力之判斷如何違背經驗、論理法則）；倘僅泛言原判
    決認定事實錯誤、違背法令、量刑失之過重或輕縱，而未依
    上揭意旨指出具體事由，或形式上雖已指出具體事由，然該
    事由縱使屬實，亦不足以認為原判決有何不當或違法者（例
    如：對不具有調查必要性之證據，法院未依聲請調查亦未說
    明理由，或援用證據不當，但除去該證據仍應為同一事實之
    認定），皆難謂係具體理由，俾與第二審上訴制度旨在請求
    第二審法院撤銷、變更第一審不當或違法之判決，以實現個
    案救濟之立法目的相契合，並節制濫行上訴（最高法院九十
    七年度台上字第八九二號刑事判決意旨參照）。又第三百六
    十七條之判決及對於原審諭知管轄錯誤、免訴或不受理之判
    決上訴時，第二審法院認其為無理由而駁回上訴，或認為有
    理由而發回該案件之判決，得不經言詞辯論為之，同法第三
    百七十二條定有明文。
二、上訴意旨略以：被告甲○○（以下稱被告）迄今始終未與被
    害人家屬達成和解，且在原審審理中空言願給付被害人家屬
    新臺幣（下同）五十萬元，惟實際均無行動，且亦未向被害
    人家屬請求原諒，顯見其犯後毫無悔意，原審仍認被告犯後
    態度良好，僅輕判有期徒刑六月，併得易科罰金，量刑顯然
    過輕，與刑法第五十七條規定未盡相符，逕行適用刑法第六
    十二條規定亦有未洽等語。
三、經查：
  (一)本件上訴人因不服地方法院之第一審判決，於九十八年九月
    二十四日提出之上訴書，依刑事訴訟法第三百六十一條第二
    項條文、立法修正理由及上開最高法院判決意旨，倘已提出
    上訴理由，但所提非屬具體理由者，由第二審法院以上訴不
    合法律上之程式，以判決駁回之。至於上訴理由是否具體，
    係屬第二審法院審查範圍，不在命補正之列（參見法院辦理
    刑事訴訟案件應行注意事項第一六二點），合先敘明。
  (二)原審判決認定被告有原判決事實欄所載之犯行，係依憑被告
    之自白，並經證人乙○○、陳平雄、陳瑞明於警詢及偵查中
    證述明確，且有臺灣省臺中市區車輛行車事故鑑定委員會九
    十八年七月八日中市行字第０九八五四０一九三五號函附之
    鑑定分析意見書一份、道路交通事故調查報告表（一）、（
    二）、道路交通事故現場圖、道路交通事故初步分析研判表
    、道路交通事故談話紀錄表各一份、鑑視錄影畫面翻拍相片
    三張，及現場照片十五張等可資佐證。又被告所為，係犯刑
    法第二百七十六條第一項之過失致人於死罪，從而論處被告
    因過失致人於死，處有期徒刑六月，如易科罰金，以一千元
    折算一日，已詳細敘述其所憑之證據及其認定之理由；就量
    刑方面，亦已審酌被告於本件案發後，隨即向前往現場處理
    之警員坦承肇事，主動接受裁判，有臺中市○○○道路交通
    事故肇事人自首情形紀錄表在卷可參，本件被告合於自首之
    要件，爰依刑法第六十二條前段之規定減輕其刑。爰審酌被
    告行車時未能遵守交通規則，導致被害人死亡，雖非故意，
    惟導致被害人家屬身心備受痛苦，暨考量被告犯後坦承犯行
    ，態度良好，雖因財力不足，無法與被害人家屬達成和解（
    按被告於審理中表示除強制責任險理賠金一百五十萬元外，
    另同意給付被害人家屬五十萬元，但被害人家屬未能接受）
    ，惟本件車禍之發生，被害人亦有過失，且係肇事之主因，
    被告過失之情節尚非嚴重等一切情狀，量處如主文所示之刑
    ，並諭知易科罰金之折算標準，所為論敘，俱有卷存證據資
    料可資復按，從形式上觀察，並無判決違背法令之情形存在
    。
  (三)上訴人上訴雖執前詞指摘原判決不當，惟其所執理由，並不
    具有調查之必要性，難謂係具體理由，且上訴人並未提出新
    事實及新證據為具體指摘，其上訴即無憑採。
  (四)原審判決就認定被告犯罪所憑之證據，已經詳細調查審酌，
    經核並無違背證據法則及論理法則。就量刑方面，亦已審酌
    被告之素行、犯罪一切情狀及其犯罪後態度，而量處其刑，
    經核亦屬妥適，並無過重或過輕之情形。上訴人提起上訴，
    固具備形式上之理由，但並未提出新事證以供調查，亦未依
    據卷內之訴訟資料，指摘原審判決有何足以影響判決本旨之
    不當或違法，而構成應予撤銷之具體事由。上訴人徒憑己意
    漫指原審判決不當，尚不足以動搖原審判決認定犯罪事實及
    量刑之基礎，難認係具體理由，其上訴顯然違背法律上之程
    式，應予駁回，並不經言詞辯論為之。
三、據上論斷，應依刑事訴訟法第三百六十七條前段、第三百七
    十二條，判決如主文。
中    華    民    國    98    年    11    月    6     日
             刑事第十一庭 審判長法  官  陳  朱  貴
                                法  官  郭  同  奇
                                法  官  許  冰  芬
上列正本證明與原本無異。
不得上訴。
                                書記官  蔡  嘉  萍
中    華    民    國    98    年    11    月    6     日


司法院資訊處製作；財團法人民間司法改革基金會備份。
